【裁判字號】    97,訴,1216
【裁判日期】    980417
【裁判案由】    違反槍砲彈藥刀械管制條例等
【裁判全文】
臺灣桃園地方法院刑事判決              97年度訴字第1216號
公  訴  人  臺灣桃園地方法院檢察署檢察官
被      告  乙○○
選任辯護人  陳學驊律師
被      告  甲○○
上列被告因違反槍砲彈藥刀械管制條例等案件，經檢察官提起公
訴（97年度偵字第22856 號），本院判決如下：
    主  文
乙○○共同攜帶兇器竊盜，處有期徒刑柒月，扣案如附表一編號
(四)所示之物沒收；又未經許可，持有可發射子彈具有殺傷力之改
造手槍，處有期徒刑年陸月，併科罰金新臺幣肆萬元，罰金如
易服勞役，以新臺幣壹仟元折算壹日，扣案如附表二所示之物沒
收。應執行有期徒刑年拾月，併科罰金新臺幣肆萬元，罰金如
易服勞役，以新臺幣壹仟元折算壹日，扣案如附表一編號(四)、附
表二所示之物均沒收。
甲○○共同攜帶兇器竊盜，累犯，處有期徒刑玖月，扣案如附表
一編號(四)所示之物沒收。
    事  實
一、００００００００００００００００００００００００００
    ００００００００００００００００００００００００００
    ００００００００００００００００００００００００００
    ００００００００００００００００００００００００００
    ００００００００００００００００００００００００００
    ００００００００００００００００００００００００００
    ００００００００００００００００００００００００００
    ００００００００００００００００００００００００００
    ０００００００００。
二、乙○○與甲○○因缺錢花用，竟共同基於意圖為自己不法所
    有之犯意聯絡，於97年10月24日上午8 時30分許，由乙○○
    駕駛其所有車號MI-2620 號自用小客車搭載甲○○，共同前
    往桃園縣桃園市○○路177 號戊○○○住處，並推由乙○○
    在外把風，由甲○○攜帶其所有客觀上足供兇器使用之鐵剪
    刀1 支，經戊○○○住處未鎖之大門入內（侵入住宅、毀損
    部分未據告訴），以剪斷電源線之方式，竊取戊○○○所有
    如附表一編號(一)(二)(三)所示之物，並將上開物品搬至乙○○所
    有之前揭車輛後座得手。
三、乙○○明知可發射子彈具有殺傷力之改造手槍，屬槍砲彈藥
    刀械管制條例所列管之違禁物，非經主管機關許可，不得無
    故持有，竟基於非法持有具有殺傷力改造手槍之犯意，於97
    年10月20日，在臺灣某不詳地點，收受丙○所交付如附表二
    所示槍枝而持有之，嗣放置於其所有前揭車輛副駕駛座後方
    置物袋內。
四、嗣警方循線於97年10月24日下午3 時許，在桃園縣桃園市○○路324 號前查獲，並自乙○○所有之前揭車輛後座起出如
    附表一編號(一)(二)(三)所示之物（業經戊○○○領回），自該車
    輛副駕駛座置物格內扣得如附表一編號(四)所示之物等物，自
    該車輛副駕駛座後方置物袋內扣得如附表二、三所示之物（
    另自甲○○手中、手煞車置物箱及乙○○桃園縣桃園市○○
    路87巷45號2 樓房間內扣得其他與本案無關之物），始悉上
    情。
五、案經桃園縣政府警察局桃園分局報告臺灣桃園地方法院檢察
    署檢察官偵查起訴。
    理  由
壹、證據能力
一、被告甲○○、乙○○之自白：按被告之自白非出於強暴、脅
    迫、利誘、詐欺、疲勞訊問、違法羈押或其他不正之方法，
    且與事實相符者，得為證據，刑事訴訟法第156 條第1 項定
    有明文。
  (一)被告甲○○警詢之自白：被告甲○○雖辯稱97年10月25日之
    警詢筆錄是員警先寫好筆錄，要伊照著念，才讓伊簽名云云
    （見本院卷第170-171 頁），惟查，其於97年12月31日本院
    訊問時，亦再為同旨陳述（見本院卷第38頁），倘被告甲○○警詢自白係非出於任意性而為，當無於本院訊問時，再為
    同旨證述之理。且被告甲○○警詢筆錄製作時，員警係採一
    問一答方式進行，警詢筆錄記載之內容係依照被告甲○○之
    實際陳述而為記錄，沒有警詢筆錄先寫好，要被告甲○○照
    著念之情形，被告甲○○陳述過程並未受到任何不當之壓力
    ，係出於自由意志而為陳述等情，業據證人即為被告甲○○
    製作警詢筆錄之桃園縣政府警察局桃園分局大樹派出所員警
    李哲祥於本院審理時結證甚詳（見本院卷第169-171 頁），
    衡諸證人李哲祥為桃園縣政府警察局警員，與被告甲○○素
    不相識，復無怨隙，應無甘冒觸犯偽證重罪，故意構詞誣陷
    被告甲○○之可能。綜上，堪認被告甲○○前開警詢時所為
    對己部分之自白有證據能力。
  (二)被告乙○○警詢、檢察官偵查中之自白：選任辯護人陳學驊
    律師為被告乙○○辯護稱：被告乙○○於警詢及偵查中之實
    際陳述與筆錄記載恐有出入，有誘導之嫌疑，請求勘驗警詢
    及偵查中之錄音、錄影云云（見本院卷第104-105、118頁）
    ，然經本院諭知選任辯護人陳學驊律師先行複製警詢及偵查
    之錄音帶、光碟，確認有無勘驗必要後，其業向本院陳明無
    勘驗必要（見本院卷第150頁），參以證人即為被告乙○○
    製作警詢筆錄之桃園縣政府警察局桃園分局大樹派出所員警
    李哲祥於本院審理時證稱：警詢筆錄記載之內容均是依照被
    告乙○○之實際陳述而為記錄，全程一問一答，沒有警詢筆
    錄先寫好，要被告照著念之情形，被告乙○○陳述過程並未
    受到任何不當之壓力，係出於自由意志之陳述等語明確（見
    本院卷第169-171頁），衡諸證人李哲祥為桃園縣政府警察
    局警員，與被告乙○○素不相識，復無怨隙，應無甘冒觸犯
    偽證重罪，故意構詞誣陷被告乙○○之可能。綜上，堪認被
    告乙○○前開警詢、偵查中所為對己部分之自白並無違背其
    任意性之情形，自有證據能力。
二、查本案所引用之其餘供述及非供述證據，經本院依法踐行調
    查證據程式，檢察官、被告及其選任辯護人均不爭執各該證
    據之證據能力，且亦查無依法應排除其證據能力之情形，是
    後述所引用證據之證據能力均無疑義，先予敘明。
貳、實體部分
一、乙○○、甲○○加重竊盜部分：
    訊據被告乙○○對於上開犯罪事實坦承不諱；被告甲○○固
    不否認有於上開時地竊取如附表一編號(一)(二)(三)所示之物，惟
    矢口否認有何加重竊盜之犯行，辯稱：鐵剪刀是因為家中開
    檳榔攤使用所以放在車上，伊沒有帶在身上，竊取電視、卡
    拉OK並不需要鐵剪刀，只需要用手就可以拔起來，伊是徒手
    竊盜，沒有攜帶兇器竊盜云云。經查：
  (一)被告2 人曾於上開時、地，竊取如附表一編號(一)(二)(三)所示之
    物之犯罪事實，業據證人即同案被告乙○○於警詢、偵查中
    及本院訊問時、被害人戊○○○於警詢中證述甚詳（見偵查
    卷第14、102-103 頁，本院卷第14-15 頁，見偵查卷第27-2
    8 頁），並為被告甲○○所不否認，復有刑案照片、贓物領
    據在卷可按（見偵查卷第64-79 、86頁）。
  (二)被告甲○○雖辯稱：行竊時並沒有帶鐵剪刀，且竊取電視、
    卡拉OK等物只要徒手即可，並不需要用鐵剪刀云云，惟查：
  1.被告甲○○持鐵剪刀行竊之事實，業據證人即同案被告乙○○於警詢及本院訊問時證稱：當天是由甲○○手持鐵剪刀行
    竊等語甚詳（見偵查卷第14頁，本院卷第14-15 頁）；並據
    證人即本件查獲員警李哲祥於本院審理時證稱：伊於第一現
    場查獲時，被告2 人就均承認是使用扣案之該把鐵剪刀剪斷
    音響行竊，且伊有親眼看到音響之線路被剪斷之痕跡等語明
    確（見本院卷第170 -171頁）；核與被告甲○○於警詢中及
    本院準備程序時供稱：當天伊確實有帶鐵剪刀行竊等語相符
    （見偵查卷第24頁，本院卷第38頁），此外，復有如附表一
    編號(四)所示之物扣案可佐。
  2.證人乙○○雖於偵查中改證稱：甲○○行竊當天並沒有使用
    任何工具云云（見偵查卷第102 頁），又於本院審理時證稱
    ：伊不知道甲○○是否有帶鐵剪刀下去云云（見本院卷第17
    7 頁），然查，證人乙○○亦為本件竊盜案件之共犯，所述
    被告甲○○持鐵剪刀行竊之證詞不利於己，若非被告甲○○
    確實持鐵剪刀入內，衡情一般人不會無故而為不利於己之陳
    述。又證人乙○○前揭證詞，核與被告甲○○於警詢時之供
    述相符（詳如前述），參以上開警詢筆錄製作時間與本件案
    發時間相距較近，記憶應較本院審理時清晰，且較無暇斟酌
    利害關係而為不實陳述、亦無餘裕相互勾串而為迴護之詞，
    是證人乙○○於警詢及本院訊問時證稱被告甲○○攜帶鐵剪
    刀行竊之證詞，應堪採信，其嗣後於偵查中及本院審理時翻
    異前詞，應係臨訟卸責並為有利於被告甲○○之證言，難認
    可採。
  3.被告甲○○雖於偵查中及本院審理時改稱：行竊當天並沒有
    使用任何工具，是因為開檳榔攤，因此常攜帶剪刀在身上云
    云（見偵查卷第105 頁，本院卷第175 頁），然查，其於本
    院訊問時（亦即介於偵查中及本院審理時）供稱：伊有攜帶
    鐵剪刀行竊等語（見本院卷第38頁），被告甲○○就其是否
    攜帶鐵剪刀行竊之事實，所述前後矛盾，而其於警詢時所為
    對己部分之自白得採為證據，業如前述，且其警詢時所述內
    容與證人乙○○之證詞均能相互佐證（詳如前述），是其辯
    稱並未攜帶鐵剪刀行竊云云，顯係臨訟卸責之詞，洵不足取
    。
  (三)綜上所述，被告甲○○辯解不足採信，本件事證明確，被告
    2 人之犯行堪以認定，應予依法論科。
二、乙○○未經許可持有可發射子彈具有殺傷力之改造手槍部分
    ：
    訊據被告乙○○矢口否認有何未經許可持有可發射子彈具有
    殺傷力之改造手槍之犯行，辯稱：該槍枝是丙○放在伊車上
    ，97年10月17日左右丙○曾與伊同住在桃鶯路87巷45號伊住
    處，伊與丙○都會使用該車輛，丙○有車的鑰匙，也會自己
    開車出去，本件案發後伊有請警察到其住處抓丙○，但發現
    丙○已經走了，伊先前於偵查中說槍枝是丙○於97年10月20
    日、案發前2 天放在伊車上，只是隨便抓時間，伊不知道丙○何時將槍枝放在伊車上，且甲○○曾說過丙○告訴他槍枝
    是搬家時掉在伊車上，丁○○也說過槍枝是丙○的云云，選
    任辯護人陳學驊律師為被告乙○○辯護稱：證人甲○○於本
    院審理時所言，有與丙○串供之虞，實則該槍枝之持有人為
    丙○，且丙○曾於97年與被告乙○○同住時，出示給被告乙○○及丁○○檢視，之後被告乙○○即未再詢問該槍枝之後
    續狀況，至於被告乙○○之前於偵查中所說97年10月20日，
    實為被告乙○○由桃園縣中壢市○○路○ 段租屋處遷往桃園
    市○○路住處之日期，當時被告乙○○有商請丙○協助搬家
    ，故丙○有搭乘被告乙○○所有之上開車輛，至於丙○是否
    於當日將槍枝放於車上，被告則一無所悉，此外證人丁○○
    與丙○證詞有矛盾，又是否可僅以於被告乙○○所有之車輛
    中查獲槍枝即將被告乙○○定罪，仍有質疑之處云云。經查
    ：
  (一)上開事實，業經被告乙○○於偵查中供稱：本件槍枝係於97
    年10月20日、案發前2 天，伊載丙○去朋友家，丙○給伊的
    ，放在伊車上副駕駛座椅背的袋子等語甚詳（見偵查卷第10
    2、119頁），被告乙○○雖辯稱上開97年10月20日、案發前
    2 天之時間點是其隨便說的，然其偵查中所為對己部分之自
    白有證據能力，業如前述，且扣案如附表二所示之槍枝確係
    由被告乙○○所有且由被告乙○○管領使用中之車號MI-262
    0 號自用小客車副駕駛座後方置物袋內查獲，此有桃園縣政
    府警察局桃園分局搜索扣押筆錄、扣押物品目錄表及被告乙○○、甲○○警詢筆錄在卷可稽（見偵查卷第39-41 、13、
    24頁）。又扣案槍枝經送內政部警政署刑事警察局鑑定結果
    ，擊發功能正常，具有殺傷力（詳如附表二所示），此有該
    局97年12月3日刑鑑字第0000000000號鑑定書、97年12月5日
    刑鑑字第0970186730 號函在卷可按（見偵查卷第146-154頁
    ，本院訴字卷第31-34頁）。
  (二)被告乙○○雖以前詞置辯，惟查，證人丙○於本院審理時證
    稱：扣案槍枝並非伊所有，伊沒有看過該槍枝，也不曾將該
    槍枝放在被告乙○○的車上，伊曾於87年間持有槍枝，該槍
    枝已遭沒收，之後伊就沒有持有槍枝等語明確（見本院卷第
    164、166、168 頁）；且證人甲○○於檢察官偵查中固證稱
    ：該槍枝好像是丙○的，因為伊曾於97年8至9月間，丙○搬
    去乙○○家時，在搬家過程看過丙○拿該槍枝放入行李等語
    （見偵查卷第24、105-106 頁），然其於本院審理時則改稱
    ：伊並沒有看過扣案槍枝，在偵訊時，檢察官有問槍枝是否
    為丙○所有，伊沒有表示槍枝一定是丙○的，檢察官有問伊
    是否有看過，但是伊並無法確定，當天伊係為了乙○○交保
    的事情才配合說好像在搬家時看到丙○將槍枝拿出來，實則
    丙○搬家時，伊並沒有在場，伊從來沒有看過丙○拿過槍枝
    ，也沒有看過該槍枝，並不知道該槍枝是何人所有，伊並沒
    有說過丙○告訴伊槍枝是他掉在車上的等語（見本院卷第81
    -85、172頁），前後陳述不一，已難認定甲○○是否確知該
    槍枝之歸屬實情，況縱認甲○○偵查中所言為真，亦僅能證
    明該扣案槍枝曾為丙○所有，不能推翻97年10月20日丙○將
    槍枝交付予被告乙○○之事實；另據證人丁○○於本院審理
    時證稱：先前伊到八德的宵里玩牌時，丙○有拿一把槍給伊
    看，伊告訴丙○該槍枝為玩具槍，可以丟掉，伊只有該次看
    過丙○拿出槍枝，伊無法確定該次看到的槍枝是否就是本件
    的扣案槍枝等語（見本院卷第114、116-117頁），可知證人
    丁○○就本件扣案槍枝是否曾為丙○所持有一節並不能確認
    ，亦無從以此部分證言對於被告乙○○為任何有利之認定。
    證人丙○、甲○○、丁○○之證詞均不能支持被告乙○○之
    辯解，被告乙○○就自其管領使用之車輛上扣得之槍枝又無
    法提供具體事證證實其確不知情，被告乙○○空言否認持有
    本件扣案槍枝，自無可採。
  (三)選任辯護人陳學驊律師雖為被告乙○○辯護稱：證人丁○○
    證稱丙○曾拿出1 支槍枝，然證人丙○卻證稱其於87年間持
    有槍枝後，即未再持有槍枝，所述相互矛盾而不實在云云（
    見本院卷第168 頁），然查，證人丁○○雖證稱曾看過丙○
    拿過一支槍枝，然亦證稱其認為該槍枝為玩具槍，則此是否
    為丙○所認之非法槍枝，即有疑義，且與本案復無直接相關
    ，是其所辯，應不足採。
  (四)綜上所述，被告乙○○及其選任辯護人之辯解均不足採，本
    件事證明確，被告之犯行堪以認定，應予依法論科。
三、核被告乙○○、甲○○所為，均係犯刑法第321 條第1 項第
    3 款之攜帶兇器竊盜罪，被告乙○○另犯槍砲彈藥刀械管制
    條例第8 條第4 項之未經許可持有可發射子彈具有殺傷力之
    改造手槍罪。被告2 人間，就上開竊盜犯行，有犯意聯絡及
    行為分擔，為共同正犯。被告乙○○未經許可持有改造手槍
    ，其持有之繼續，為行為之繼續，亦即一經持有，罪即成立
    ，至其持有行為終了時，均論為一罪。被告乙○○所犯上開
    2 罪，犯意各別，行為互殊，應予分論併罰。又被告甲○○
    曾受事實欄所載之徒刑執行完畢，此有臺灣高等法院被告前
    案紀錄表1 份供參，其受徒刑之執行完畢，於5 年內故意再
    犯本件有期徒刑以上之罪，為累犯，應依刑法第47條第1 項
    規定，加重其刑。爰審酌被告2 人不思正途營生，竟冀望不
    勞而獲竊取他人財物及其犯罪手段、竊得財物價值，另槍砲
    係屬高度危險之物品，非經主管機關許可不得擅自持有，以
    維社會大眾安全，被告乙○○無故持有上開槍枝，雖未查出
    其曾持該槍枝從事犯罪行為，然對於他人身體、生命之安全
    及社會治安，業已造成潛在之危險，被告乙○○坦承攜帶兇
    器竊盜，然否認持有槍枝之犯行，被告甲○○坦承竊盜，然
    否認攜帶兇器，及其等品行、生活狀況、智識程度等一切情
    狀，各量處如主文所示之刑，就乙○○部分，定其應執行之
    刑，並就罰金部分諭知易服勞役之折算標準。扣案如附表一
    編號(四)所示之物，為被告甲○○所有（見本院卷第175 頁）
    ，供本件竊盜犯罪所用之物（詳如前述），應依刑法第38條
    第1項第2款之規定宣告沒收。扣案如附表二所示槍枝，屬違
    禁物，應依刑法第38條第1項第1款之規定宣告沒收。至扣案
    如附表三編號(一)(二)所示子彈，經鑑定不具殺傷力，自非違禁
    物，又與被告乙○○所犯本罪無關，另如附表三編號(三)所示
    彈殼及其餘扣案物，並非違禁物，亦無證據證明與本件犯罪
    有何直接關係，均不另為沒收之諭知。
據上論斷，應依刑事訴訟法第299 條第1 項前段，槍砲彈藥刀械
管制條例第8 條第4 項，刑法第11條前段、第28條、第321 條第
1 第3 款、第47條第1 項、第42條第3 項、第51條第5 款、第38
條第1 項第1 款、第2 款，判決如主文。
本案經檢察官徐文豪到庭執行職務
中    華    民    國    98    年    4     月    17    日
                  刑事第四庭  審判長法  官  袁雪華
                                    法  官  張淑華
                                    法  官  林宜靜
以上正本證明與原本無異。
如不服本判決應於收受判決後10日內向本院提出上訴書狀，並應
敘述具體理由。其未敘述上訴理由者，應於上訴期間屆滿後20日
內向本院補提理由書 (均須按他造當事人之人數附繕本)「 切勿
逕送上級法院」。
                                    書記官  黃俊燁
中    華    民    國    98    年    4     月    17    日
附錄論罪科刑法條
中華民國刑法第321條（加重竊盜罪）
犯竊盜罪而有左列情形之一者，處 6 月以上、 5 年以下有期徒
刑：
一、於夜間侵入住宅或有人居住之建築物、船艦或隱匿其內而犯
    之者。
二、毀越門扇、牆垣或其他安全設備而犯之者。
三、攜帶兇器而犯之者。
四、結夥三人以上而犯之者。
五、乘火災、水災或其他災害之際而犯之者。
六、在車站或埠頭而犯之者。
前項之未遂犯罰之。
槍砲彈藥刀械管制條例第8條
未經許可，製造、販賣或運輸鋼筆槍、瓦斯槍、麻醉槍、獵槍、
空氣槍或第4 條第1 項第1 款所定其他可發射金屬或子彈具有殺
傷力之各式槍砲者，處無期徒刑或5 年以上有期徒刑，併科新臺
幣1 千萬元以下罰金。
未經許可，轉讓、出租或出借前項所列槍枝者，處 5 年以上有期
徒刑，併科新臺幣 1 千萬元以下罰金。
意圖供自己或他人犯罪之用，而犯前二項之罪者，處無期徒刑或
 7 年以上有期徒刑，併科新臺幣 1 千萬元以下罰金。
未經許可，持有、寄藏或意圖販賣而陳列第 1 項所列槍枝者，處
 3 年以上10年以下有期徒刑，併科新臺幣700 萬元以下罰金。
第 1 項至第 3 項之未遂犯罰之。
附表一、乙○○、甲○○竊盜部分
┌──┬──────────┬───────────┐
│編號│扣案物              │所有人                │
├──┼──────────┼───────────┤
│(一)  │BENQ牌液晶電視1 臺  │戊○○○所有，已領回。│
├──┼──────────┼───────────┤
│(二)  │大唐國際卡拉OK伴唱機│戊○○○所有，已領回。│
│    │1 臺                │                      │
├──┼──────────┼───────────┤
│(三)  │DATOWN擴大機1 臺    │戊○○○所有，已領回。│
├──┼──────────┼───────────┤
│(四)  │鐵剪刀1件           │甲○○                │
└──┴──────────┴───────────┘
附表二、乙○○持有槍枝部分
┌──┬──────┬──────────────┬────────┐
│編號│扣案槍枝    │鑑定結果                    │備註            │
├──┼──────┼──────────────┼────────┤
│(一)  │改造手槍1 支│係仿SMITH & WESSON廠輪轉手槍│1.內政部警政署刑│
│    │（槍枝管制編│製造之槍枝，槍管與輪轉彈倉均│事警察局97年12月│
│    │號0000000000│為塑膠材質且暢通，擊發功能正│3 日刑鑑字第0970│
│    │號）        │常，若填裝適用子彈，其彈頭（│168598號鑑定書。│
│    │            │丸）之發射單位面積動能可達20│2.內政部警政署刑│
│    │            │焦耳/ 平方公分以上，而具有殺│事警察局97年12月│
│    │            │傷力。                      │5 日刑鑑字第0970│
│    │            │                            │186730號函。    │
└──┴──────┴──────────────┴────────┘
附表三、乙○○持有子彈、彈殼部分
┌──┬──────┬─────────┬───────┐
│編號│種類、數量  │鑑定結果          │備註          │
├──┼──────┼─────────┼───────┤
│(一)  │子彈2顆     │認均係非制式子彈，│內政部警政署刑│
│    │            │由金屬彈殼組合直徑│事警察局97年12│
│    │            │6.0 ±0.5mm 金屬彈│月3 日刑鑑字第│
│    │            │頭而成，均不具底火│0000000000號鑑│
│    │            │、火藥，認均不具殺│定書。        │
│    │            │傷力。            │              │
├──┼──────┼─────────┼───────┤
│(二)  │子彈1顆     │認係非制式子彈，由│同上。        │
│    │            │金屬彈殼組合直徑  │              │
│    │            │6.0 mm金屬彈頭及底│              │
│    │            │火帽而成，不具火藥│              │
│    │            │，認不具殺傷力。  │              │
├──┼──────┼─────────┼───────┤
│(三)  │彈殼3顆     │認均係非制式金屬彈│同上。        │
│    │            │殼。              │              │
└──┴──────┴─────────┴───────┘


司法院資訊處製作；財團法人民間司法改革基金會備份。
